【裁判字號】    89,上易,527
【裁判日期】    890412
【裁判案由】    傷害
【裁判全文】
臺灣高等法院臺南分院刑事判決            八十九年度上易字第五二七號  Ｃ
      上  訴  人  臺灣台南地方法院檢察署檢察官
      上  訴  人
      即  被  告  乙  ○  ○
      選任辯護人  李  國  弘
右上訴人因被告傷害案件，不服臺灣台南地方法院八十九年度易字第一五號中華民國
八十九年二月九日第一審判決（起訴案號：臺灣台南地方法院檢察署八十八年度偵字
第八○○二號），提起上訴，本院判決如左：
      主      文
上訴駁回。
      事      實
一、緣因丙○○積欠乙○○債務未還，而乙○○數次前往丙○○在嘉義縣朴子市○○
    ○路九十九號住處索債未果，乙○○遂於民國（下同）八十八年十一月二十九日
    晚間八時二十分許，夥同二名姓名年籍均不詳之成年男女至丙○○之前開住處，
    由該姓名年籍不詳之男女先進入丙○○家中索取債務，經丙○○解釋無法還錢後
    ，該名女子即以行動電話聯絡乙○○到場，乙○○進入丙○○家中後，即與該二
    名男女基於共同傷害他人身體之犯意聯絡及行為分擔，由乙○○對丙○○表示金
    錢一事伊已完全交由該二名男女處理後，即由該二名男女分持茶壺、鐵盤、塑膠
    椅及電話等物丟砸丙○○，致丙○○受有後枕部撕裂傷之傷害。
二、案經丙○○訴由嘉義縣警察局朴子分局報請臺灣嘉義地方法院檢察署檢察官偵查
    起訴。
      理      由
一、訊據上訴人即被告乙○○矢口否認右揭傷害犯行，辯稱：伊不認識該二名男女，
    並非與該二名男女一同前往要債及打傷丙○○云云。惟查：右揭犯罪事實，迭據
    告訴人丙○○屢次於警訊、偵查、審理中指述綦詳，核與證人甲○○於警訊時證
    述：「‧‧‧係該女子以行動電話要乙○○前來丙○○家中，乙○○前來後隨即
    加入金錢討論事宜‧‧‧」等語，且該二名男女於八十八年八月曾與被告到過告
    訴人家，亦據告訴人指陳在卷，足見被告所辯不認識該二名男女等情，與事實不
    符。是被告有與該姓名年籍不詳之男女先後進入丙○○家中索取債務並傷害告訴
    人之犯意聯絡及行為分擔，無庸置疑。而告訴人受傷情形，復有診斷證明書一紙
    及照片六張附卷可資佐證。被告所辯，顯係事後卸責之詞，不足採信，本件事證
    明確，被告犯行堪予認定。
二、核被告所為，係犯刑法第二百七十七條第一項之傷害罪，被告與該二名姓名年籍
    不詳之成年男女，對於傷害行為之實施，彼此間有犯意之聯絡及行為之分擔，應
    依共同正犯論處。原審適用刑法第二十八條、第二百七十七條第一項、第四十一
    條，罰金罰鍰提高標準條例第一條前段、第二條之規定，並審酌被告之素行、犯
    罪動機係因屢次催討債務未果、致意氣用事、所生危害及犯罪後態度，量處有期
    徒刑參月，並諭知易科罰金易服勞役之折算標準。本院經核原審認事用法俱無不
    合，量刑亦稱妥適，被告上訴否認犯罪，檢察官上訴意旨以原審量刑過輕，均指
    摘原判決不當，並無可取，皆無理由，應予駁回。
據上論結，應依刑事訴訟法第三百六十八條，判決如主文。
本案經檢察官吳忠賢到庭執行職務。
中    華    民    國      八十九      年      四      月      十二      日
                                  臺灣高等法院臺南分院刑事第三庭
                                      審判長法官  黃    聰    明
                                            法官  黃    三    哲
                                            法官  林    勝    木
右正本證明與原本無異。
不得上訴。
                                      法院書記官  吳    秋    賢
中    華    民    國      八十九      年      四      月     十三       日
附錄法條：
刑法第二百七十七條第一項：傷害人之身體或健康者，處三年以下有期徒刑、拘役或
                          一千元以下罰金。


司法院資訊處製作；財團法人民間司法改革基金會備份。
